臺灣高雄地方法院刑事判決　　　　　　　100年度易字第304號
公　訴　人　臺灣高雄地方法院檢察署檢察官
被　　　告　李政益
上列被告因竊盜等案件，經檢察官提起公訴（99年度偵緝字第18
10號、99年度偵字第31996號），本院判決如下：
    主  文
李政益犯踰越門扇竊盜罪，處有期徒刑捌月。又犯毀越門扇於夜
間侵入住宅竊盜罪，處有期徒刑拾月。又犯攜帶兇器竊盜未遂罪
，處有期徒刑肆月。又犯攜帶兇器竊盜罪，處有期徒刑柒月。又
犯攜帶兇器竊盜未遂罪，處有期徒刑肆月。應執行有期徒刑壹年
柒月。
    事  實
一、李政益於民國99年3 月2 日凌晨1 時30分許，徒步行經高雄
    市○○區○○路140 巷20弄8 號前時，見該址大門未鎖，萌
    生意圖為自己不法所有之竊盜犯意，以手推開該處大門，伸
    手踰越入內，竊取李秀燕所有、置放在該址大門內右側小桌
    上之鑰匙1 支（附掛遙控器1 個）後，再接續同一犯意，以
    該鑰匙插入李秀燕所有停放在門外之車號862-EBC 號重型機
    車電門後發動之方式，竊取該機車得手。隨後騎乘該機車逃
    離現場，並作為代步工具使用。嗣李秀燕於99年3 月2 日上
    午7 時10分許發現遭竊後，報警處理，為警於99年3 月12日
    晚間7 時30分許，在高雄市○○區○○路7 號「中正飯店」
    後方停車場內尋獲上開機車，經調閱該飯店監視錄影畫面，
    並於該飯店903 號房查獲被告，且扣得上開機車1 部、鑰匙
    （附掛遙控器1 個）1 支（均經李秀燕領回），而查獲上情
    。
二、李政益復基於意圖為自己不法所有之竊盜犯意，於99年3 月
    8 日凌晨2 時許之夜間，在陳震華位於高雄市前鎮區鎮○○
    街406 巷7 號2 樓之1 之住處，先以打火機點火將該處屬於
    大門一部分之紗窗燒破一個洞，再由該破洞伸手入內打開大
    門門鎖後，侵入該住宅，竊取陳震華所有放置在該處客廳長
    褲內之咖啡色皮夾1 個（內有陳震華之身分證、機車駕照、
    機車行照各1 張）、現金約新臺幣（下同）13,000元，及陳
    震華所有放置在客廳沙發上之LG廠牌行動電話1 支。得手後
    旋逃離現場。陳震華於99年3 月8 日上午6 時15分許發現遭
    竊後旋報警處理，嗣李政益於99年3 月12日晚間7 時30分許
    ，在上開「中正飯店」為警查獲，經警在其所竊取之李秀燕
    所有車號862-EBC 號機車置物箱內扣得陳震華之身分證、機
    車駕照各1張（均經陳震華領回），而查悉上情。
三、李政益復分別為下列行為：
(一)基於意圖為自己不法所有之竊盜犯意，於99年7 月19日凌晨
    3 時35分許，駕駛原車號2063-RF 號、改懸掛7357-EA 號車
    牌之白色自小客車（李政益涉嫌竊取上開自小客車及車牌部
    分，由本院另案審理中），持另案扣押之雖不具殺傷力，惟
    客觀上足以對人之生命、身體、安全構成威脅而可供兇器使
    用之瓦斯槍（內含鐵珠）1 支，在高雄市小港區○○○街
    103 巷，見黃宏俊所有之車號ZB-028號營業小客車停放在該
    址前無人看管，遂開槍打破該車駕駛座旁車窗玻璃（所涉毀
    損部分，業經黃宏俊撤回告訴）後，開啟車門入內搜尋財物
    ，惟因車內無何有價值之物品而未得逞。
(二)復基於意圖為自己不法所有之竊盜犯意及毀損他人之物之犯
    意，於99年7 月19日凌晨3 時40分許，駕駛上開自小客車，
    持上開可供兇器使用之瓦斯槍（內含鐵珠）1 支，在高雄市
    小港區○○○街3 巷，見李東昌所有之車號ZD-611號營業小
    客車停放在該址前無人看管，遂開槍打破該車駕駛座旁車窗
    玻璃後，開啟車門入內，竊取李東昌所有放置在車內之零錢
    10元。得手後，旋駕駛上開自小客車離開現場。
(三)另基於意圖為自己不法所有之竊盜犯意及毀損他人之物之犯
    意，於99年7 月19日凌晨4 時30分許，駕駛上開自小客車，
    持上開可供兇器使用之瓦斯槍（內含鐵珠）1 支，在高雄市
    ○○區○○街235 號，見柯琅議（起訴書誤載為柯埌議）所
    有之車號102-XZ號營業小客車停放在該址前無人看管，遂開
    槍打破該車駕駛座旁車窗玻璃後，開啟車門入內搜尋財物，
    惟因車內無何有價值之物品而未得逞。
(四)嗣經李東昌、柯琅議委託黃宏俊報警，經警調閱各該路口監
    視錄影畫面，查知上開7357-EA 號車牌後，適李政益於99年
    7 月19日上午駕駛上開懸掛7357-EA 號車牌之失竊自小客車
    ，至友人梁智偉（所涉犯收受贓物部分，由本院另案審理中
    ）住宿之飯店找梁智偉，梁智偉於同日上午10時許駕駛該自
    小客車外出時，為警查獲，並供出李政益上開所為，而查悉
    上情。
四、案經高雄市政府警察局鹽埕分局移送及李東昌、柯琅議訴由
    高雄市政府警察局小港分局移送臺灣高雄地方法院檢察署檢
    察官偵查起訴。
    理  由
壹、證據能力部分：
一、刑事訴訟法第159 條之2 規定，被告以外之人於司法警察（
    官）調查中所為之陳述，與審判中不符時，其先前之陳述具
    有較可信之特別情形，且為證明犯罪事實存否所必要者，得
    為證據。係以被告以外之人於司法警察（官）調查中之陳述
    ，性質上屬傳聞證據，原則上不認其具證據能力，惟該證人
    警詢之供詞倘一昧排除，亦有違實體真實發見之訴訟目的，
    是以先前與審判中不符之陳述，具有較可信之特別情況，且
    為證明犯罪事實存否所必要者，則例外認有證據能力。至被
    告以外之人於警詢之陳述與審判中相符時，既得逕採用審判
    中之陳述，自無適用此傳聞證據排除例外規定之餘地。經查
    ，證人梁智偉於本院審理中到庭證述時，就其係於99年7 月
    19日上午向被告李政益取得原車號2063-RF 號、改懸掛7357
    -EA 號車牌之白色自小客車一事，及證人黃宏俊、李東昌、
    柯琅議於本院審理中到庭證述時，就其等各自之營業小客車
    遭人破壞車窗玻璃後，進入車內等基本事實，均與其等於警
    詢中所述內容大致相符，亦即其等於警詢中所述主要事實，
    已經於審判中詰問，前後所述並無明顯不同，則證人梁智偉
    、黃宏俊、李東昌、柯琅議於警詢中所述內容已成為審判中
    陳述之一部，雖無刑事訴訟法第159 條之2 規定之適用，仍
    得逕採為判斷本案之證據（最高法院99年度臺上字第873 號
    判決意旨參照）。是被告主張上開4 人於警詢中之陳述無證
    據能力云云，尚難採認。
二、其餘不爭執之供述及非供述證據，均有證據能力：
    按被告以外之人於審判外之陳述，雖不符刑事訴訟法第159
    條之1 至第159 條之4 之規定，而經當事人於審判程序同意
    作為證據，法院審酌該言詞陳述或書面陳述作成時之情況，
    認為適當者，亦得為證據。當事人、代理人或辯護人於法院
    調查證據時，知有第159 條第1 項不得為證據之情形，而未
    於言詞辯論終結前聲明異議者，視為有前項之同意，刑事訴
    訟法第159 條之5 亦定有明文。本件以下所引用之證據，均
    經本院依法踐行調查證據程序，公訴人、被告俱不爭執各該
    證據之證據能力，且迄至本院言詞辯論終結前，未就上開證
    據之證據能力聲明異議，復查無依法應排除其證據能力之情
    形，本院審酌上開證據之形式及取得過程並無瑕疵、與待證
    事實具有關連性等情況，認為適當，揆諸前揭規定，認上開
    證據俱有證據能力，均得為本案之證據。
貳、實體部分：
一、犯罪事實一、二部分：
    訊據被告對於犯罪事實一、二所示部分之犯行，均坦承不諱
    ，核與被害人李秀燕、陳震華於警詢之陳述（見高雄市政府
    警察局鹽埕分局《下稱鹽埕分局》高市警鹽分偵字第099000
    4097號卷《下稱鹽埕警卷》第8 至12頁、臺灣高雄地方法院
    檢察署《下稱高雄地檢署》99年度偵緝字第1810號卷《下稱
    偵緝卷》第31、34頁）相符，復有鹽埕分局扣押筆錄、扣押
    物品目錄表各1 份、贓物認領保管單2 張、前開「中正飯店
    」監視錄影畫面翻拍照片8 張、查獲現場照片3 張、被告帶
    同警員至犯罪事實一、二所示犯罪地點查訪之照片4 張、車
    輛協尋電腦輸入單、失車基本資料、車號查詢重型機車車籍
    資料各1 份、被害人李秀燕遭竊現場照片6 張、鹽埕分局10
    0 年3 月23日高市警鹽分偵字第1000004056號函所附警員黃
    政雄職務報告1 份在卷可稽（見鹽埕警卷第13至16、18至26
    、34、36頁、偵緝卷第16、41至42頁、本院100 年度易字第
    304 號卷《下稱易字卷》第49至51頁），且有上開車號862-
    EBC 號重型機車1 部、機車鑰匙、遙控器各1 支（均經被害
    人李秀燕領回）、陳震華之身分證及機車駕照各1 張（均經
    被害人陳震華領回）扣案可佐，足認被告上開任意性自白均
    與事實相符。
二、犯罪事實三部分：
(一)訊據被告固坦承有於犯罪事實三、(一)、(二)、(三)所示時、地，
    駕駛前開原車號2063-RF 號、改懸掛7357-EA 號車牌之白色
    自小客車，持另案扣押之瓦斯槍（內含鐵珠）1 支，開槍擊
    破上開被害人黃宏俊、告訴人李東昌、柯琅議各自所有之營
    業小客車之車窗玻璃後，開啟車門入內等事實，惟矢口否認
    有何竊盜之犯行，辯稱：伊打破車窗玻璃是在試槍，進入車
    子裡是為了找伊的鋼珠，伊沒有偷車子裡財物的意思。如果
    伊真的要偷，車內的音響也可以拆去賣云云。
(二)經查，被告於犯罪事實三、(一)、(二)、(三)所示時、地，駕駛前
    開原車號2063-RF 號、改懸掛7357-EA 號車牌之白色自小客
    車，持另案扣押之瓦斯槍（內含鐵珠）1 支，開槍擊破上開
    被害人黃宏俊、告訴人李東昌、柯琅議各自所有之營業小客
    車之車窗玻璃後，開啟車門入內等事實，為被告坦承在卷，
    核與被害人黃宏俊於警詢、偵訊及本院審理中之陳述、告訴
    人李東昌、柯琅議於警詢及本院審理中之陳述（見高雄市政
    府警察局小港分局高市警港分偵字第0990021112號卷《下稱
    小港警卷》第9 至16頁、高雄地檢署99年度偵字第31996 號
    卷《下稱偵卷》第18至19頁、易字卷第29至31、141 至146
    頁）相符，復有上開三部營業小客車車窗遭擊破之照片5 張
    、路口監視錄影畫面1 份、路口監視錄影畫面翻拍照片26張
    在卷可稽（見小港警卷第19至23、32頁、易字卷第55至68頁
    ）。而被告於99年7 月19日上午10時許將上開原車號2063-R
    F 號、改懸掛7357-EA 號車牌之白色自小客車，交予友人梁
    智偉，由梁智偉駕車外出時，為警發現該自小客車及懸掛之
    車牌均為失竊之贓物，而逮捕梁智偉等情，經證人梁智偉於
    警詢及本院審理中陳述在卷（見小港警卷第7 至8 頁、易字
    卷第32至36頁），並有7357-EA 號車牌之失車案件基本資料
    詳細畫面報表、2063-RF 號自小客車失竊案破獲之刑案記錄
    查詢作業資料、高雄政府警警察局重大刑案通報單各1 份在
    卷可稽（見小港警卷第46至48、50頁），核與被告自承於99
    年7 月9 日凌晨3 時35分許至同日凌晨4 時30分許，獨自駕
    駛該原車號2063-RF 號、改懸掛7357-EA 號車牌之白色自小
    客車犯案等語相符，上開事實即堪認定。
(三)又被告於警詢中坦承如犯罪事實三、(一)、(二)、(三)所示竊盜案
    件是其所為（見小港警卷第5 至6 頁），復於偵訊中坦承：
    該3 件竊案，伊破壞車窗後，伸手進車內打開車門，身體探
    入車內找尋財物，只有一台車有竊得10元，其餘的沒有竊得
    財物。伊一開始是為了玩槍，後來臨時起意要偷東西等語（
    見偵卷第12至13頁）。參以證人即告訴人李東昌於本院審理
    中證稱：伊的鄰居在99年7 月19日凌晨通知伊，伊接到電話
    就馬上去查看，伊的營業小客車駕駛座車窗玻璃被破壞，全
    部碎裂，車內有個10元硬幣不見了，伊那天載最後一個客人
    ，車資是110 元，伊把100 元紙鈔放在身上，1 枚10元硬幣
    忘了拿，放在手排檔處。車內是被人翻過的樣子，本來放在
    副駕駛座前方置物箱、排檔桿後方的置物箱內的紙類都被翻
    找出來，放在座椅或腳踏板上。伊能確定伊載完最後一個客
    人要下車前，副駕駛座前方置物箱、排檔桿後方的置物箱都
    是緊閉的狀態。伊車內沒有裝GPS 、行車紀錄器等有價值的
    東西，平常也不會把有價值的物品放在後座。後座沒有被翻
    找的跡象等語（見易字卷第29至31頁）；證人即告訴人柯琅
    議於本院審理中證稱：伊接到住家對面管理員的通知才發現
    伊的營業小客車失竊，伊接獲通知後有馬上到現場，駕駛座
    的玻璃被打破，裡面全部翻的一塌糊塗，副駕駛座前的置物
    箱、手煞車後的置物箱都被打開，東西丟了滿地，但後座沒
    有被翻找，伊確定伊前一天停車時，這2 個置物箱都是關好
    的狀態，伊自己的車，伊都會注意，家人在伊停車之後也不
    會去動伊的車。伊沒有東西被偷走，因為車裡沒有錢跟證件
    ，伊離開時把車內零錢都拿走了，車內沒有什麼值錢的物品
    ，伊也沒有裝ETC 或GPS 等語（見易字卷第141 至143 頁）
    ；證人即被害人黃宏俊於本院審理中證稱：伊是接獲管區警
    員通知才知道伊的營業小客車遭竊，伊有馬上到現場，駕駛
    座側面的玻璃窗壞了，副駕駛座前的置物箱被打開，有遭翻
    動的跡象。伊能確定前一晚停好車時，副駕駛座的置物箱有
    關上，伊每天都會檢查車況。車內沒有物品被拿走，車內沒
    有放任何現金、財物，伊習慣將現金都拿走，也沒有裝ETC
    、GPS 、行車紀錄器等其他有價值的設備等語（見易字卷第
    144 至146 頁），均核與被告自承破壞車窗後，探入車內尋
    找財物之陳述相符。則被告前揭3 次竊盜犯行已堪認定。
(四)被告於本院審理時固以前揭情詞置辯。惟被告於本院審理中
    之辯詞與其警詢、偵訊之供述不符，且倘若被告破壞上開3
    部營業小客車之車窗玻璃後，開啟車門進入車內之目的，僅
    在尋找其持前揭瓦斯槍射擊後可能遺落車內之鐵珠，當無打
    開副駕駛座前方置物箱及排檔桿後方置物箱翻找之必要，足
    認被告於本院審理中所辯，僅係事後卸責之詞，不足採信。
    又證人柯琅議所有之上開營業小客車內裝設之音響並未失竊
    乙節，固經證人柯琅議於本院審理中證述在卷（見易字卷第
    142 頁），惟被告自承一開始目的在試槍，而後臨時起意竊
    取車內財物，衡情，被告當時應未攜帶適合拆卸音響或車內
    其他固定設備之工具，且拆卸車內音響或其他固定式設備，
    須耗費較多時間，遭人發現之機率較高，是被告僅搜尋車內
    可立即得手之財物，而未一併竊走車內音響乙節，可能係無
    適當工具可供拆卸或恐耗時過久遭人發覺所致，是被告未拆
    卸證人柯琅議所有上開營業小客車內之音響後一併竊走之事
    實，亦無從資為對其有利之認定。
(五)綜上所述，被告前開所辯情節，核屬臨訟卸責之詞，無可採
    信。此部分事證明確，被告上開3 次竊盜犯行均堪認定，應
    予依法論科。
三、論罪科刑：
(一)按行為後法律有變更者，適用行為時之法律，但行為後之法
    律有利於行為人者，適用最有利於行為人之法律，刑法第2
    條第1 項定有明文。本件被告行為後，刑法第321 條第1 項
    業於100 年1 月26日修正公布，並於同年月28日施行。查修
    正前刑法第321 條第1 項第1 款、第2 款、第3 款分別規定
    ：「犯竊盜罪而有左列情形之一者，處6 月以上、5 年以下
    有期徒刑：一、於夜間侵入住宅或有人居住之建築物、船艦
    或隱匿其內而犯之者。二、毀越門扇、牆垣或其他安全設備
    而犯之者。三、攜帶兇器而犯之者。」，新法修正為：「犯
    竊盜罪而有下列情形之一者，處6 月以上、5 年以下有期徒
    刑，得併科新臺幣10萬元以下罰金：一、侵入住宅或有人居
    住之建築物、船艦或隱匿其內而犯之者。二、毀越門扇、牆
    垣或其他安全設備而犯之者。三、攜帶兇器而犯之者。」，
    於法定本刑增訂「得併科新臺幣10萬元以下罰金」，並刪除
    原第1 款「於夜間」之要件，均屬加重刑罰或擴大加重竊盜
    構成要件之涵攝範圍，經比較新、舊法之結果，修正後刑法
    第321 條第1 項之規定非有利於行為人，依刑法第2 條第1
    項前段規定，自應適用修正前刑法第321 條第1 項之規定。
(二)按刑法第321 條第1 項各款規定情形各別，如所犯有各款情
    形，自應併予論處，其間並無吸收關係可言。次按刑法第32
    1 條第1 項第2 款規定之毀越門扇、牆垣或其他安全設備，
    所謂「毀」指毀損、毀壞或破壞；「越」指超越、踰越或越
    進，毀而不越，或越而不毀，均得依本條款處斷。被告於夜
    間至某姓住宅，推窗伸手入室，竊取衣物，雖其身體未侵入
    住宅，尚難論以於夜間侵入住宅竊盜罪名，但其竊盜之手段
    ，既已越進窗門，使他人窗門安全之設備失其防閑之效用，
    自應構成刑法第321 條第1 項第2 款之罪（最高法院25年上
    字第4168號、41年臺非字第38號、33年上字第1504號判例意
    旨、69年度臺上字第2415號、78年度臺上字第4418號判決意
    旨參照）。又按刑法第321 條第1 項第1 款規定之於夜間侵
    入住宅，所謂「夜間」，為日出前日沒後，此徵之刑事訴訟
    法第100 條之3 第3 項規定自明；所謂「住宅」，乃指人類
    日常居住之場所；竊盜因夜間侵入而加重其刑者，以其於侵
    害財產監督權外，兼妨害家宅之安寧而設，如於未經侵入以
    前，即有竊盜之意思，以侵入為其竊盜手段者，即應成立該
    條款之竊盜罪，且踰越門扇入室行竊，其越入行為即屬侵入
    住宅，因已結合於所犯加重竊盜之罪質中，不另論以侵入住
    宅罪（最高法院25年上字第6203號、27年上字第1887號、76
    年臺上字第2972號判例意旨、95年度臺上字第5288號判決意
    旨參照）。經查，被告於犯罪事實一所示時、地，推門伸手
    入內，竊取機車鑰匙，其身體雖未侵入被害人李秀燕之住宅
    ，但其竊盜之手段已越進大門，使他人進出之門戶失其防閑
    之效用，自屬踰越門扇竊盜，是核被告就犯罪事實一所為，
    係犯修正前刑法第321 條第1 項第2 款踰越門扇竊盜罪。被
    告基於同一竊盜犯意，於密切接近之時、地，先竊取被害人
    李秀燕所有之機車鑰匙後，再持該鑰匙竊取李秀燕所有之上
    開重型機車，係以一行為侵害同一法益，為接續犯。又被告
    於犯罪事實二所示之夜間，以打火機點火燒破被害人陳震華
    住宅之大門上紗窗，再由該破洞伸手入內打開大門後，侵入
    該處，使該處大門即供人進出之門戶失其防閑之效用，且該
    紗窗係屬大門之一部分，有卷附該大門之照片可參（見鹽埕
    警卷第26頁下方照片），自屬毀越門扇於夜間侵入住宅竊盜
    ，是核被告就犯罪事實二所為，係犯修正前刑法第321 條第
    1 項第1 款、第2 款毀越門扇於夜間侵入住宅竊盜罪。起訴
    書論罪法條欄固漏未記載同法第321 條第1 項第1 款於夜間
    侵入住宅竊盜部分，惟起訴書犯罪事實欄已敘明此部分犯行
    ，公訴人亦已於本院審理中當庭更正起訴法條為刑法第321
    條第1 項第1 款、第2 款（見易字卷第27頁），是本院自得
    予以審理，且因起訴法條同一，自無庸變更起訴法條。
(三)按所謂兇器，其種類並無限制，凡客觀上足對人之生命、身
    體、安全構成威脅，具有危險性之兇器均屬之（最高法院79
    年臺上字第5253號判例意旨參照）。查被告於犯罪事實三、
    (一)、(二)、(三)所示時、地，持以犯案之瓦斯槍1 支，依現存卷
    證固無證據可資證明具有殺傷力，惟該槍枝既能發射鐵珠擊
    破車窗玻璃，顯足以對人之生命、身體、安全構成威脅，屬
    具有危險性之兇器無訛。另被告於犯罪事實三、(一)、(三)所示
    時、地，持該瓦斯槍破壞被害人黃宏俊、告訴人柯琅議各自
    所有上開營業小客車車窗玻璃，進入車內後，均因車內無財
    物，而未竊取財物得手，俱屬未遂階段。是核被告就犯罪事
    實三、(一)所為，係犯修正前刑法第321 條第2 項、第1 項第
    3 款攜帶兇器竊盜未遂罪；就犯罪事實三、(二)所為，係犯修
    正前刑法第321 條第1 項第3 款攜帶兇器竊盜罪、刑法第35
    4 條毀損罪（針對車窗玻璃部分）；就犯罪事實三、(三)所為
    ，係犯修正前刑法第321 條第2 項、第1 項第3 款攜帶兇器
    竊盜未遂罪、刑法第354 條毀損罪（針對車窗玻璃部分）。
    被告就犯罪事實三、(二)、(三)所為毀損車窗玻璃之行為，同時
    為被告攜帶兇器竊盜既遂、未遂行為之一部分，被告各以一
    行為觸犯上開2 罪名，為想像競合犯，各應從一重之攜帶兇
    器竊盜既遂、未遂罪處斷。被告就犯罪事實三、(一)、(三)部分
    ，雖已著手竊盜行為之實施，惟未竊取財物得手，俱屬未遂
    階段，爰均依刑法第25條第2 項之規定，按既遂犯之刑減輕
    之。
(四)被告所犯上開5 罪，犯意各別，行為互殊，應予分論併罰。
    爰審酌被告任意竊取他人財物，毫不尊重他人財產權並危害
    社會治安，所為實不足取，迄今未賠償被害人之損失，並考
    量被告犯後未能坦承全部犯行，兼衡其竊取財物之手段、價
    值，及其前科素行、犯罪動機、目的、手段、智識程度、犯
    罪所生危害及犯後態度等一切情狀，分別量處如主文所示之
    刑，並定其應執行刑，以示懲儆。末查，被告持之竊取犯罪
    事實三、(一)、(二)、(三)所示財物之瓦斯槍1 支，因被告與梁智
    偉另持之於99年7 月10日共犯強盜罪，於99年7 月20日為警
    查獲時，固由高雄市政府警察局鳳山分局扣押在案，業據被
    告於警詢及偵訊中陳述在卷（見小港警卷第5 頁反面、偵卷
    第13頁），並有小港分局99年9 月27日高市警港分偵字第09
    90021112號移送書、本院99年度訴字第1394號判決影本各1
    份在卷可稽（見偵卷第1 頁、訴字卷第175 至177 頁），惟
    被告供稱：該瓦斯槍及內裝鐵珠均為友人所有，並非其所有
    等語（見易字卷第157 頁），卷內亦無其他佐證可資證明該
    瓦斯槍及內裝鐵珠為被告所有，爰不予宣告沒收。
據上論斷，應依刑事訴訟法第299 條第1 項前段，刑法第2 條第
1 項前段、第354 條、第25條第2 項、第55條、第51條第5 款，
修正前刑法第321 條第1 項第1 款、第2 款、第3 款、第2 項，
刑法施行法第1 條之1 ，判決如主文。
本案經檢察官陳俊宏到庭執行職務。
中    華    民    國   100    年    6     月    27    日
                  刑事第十七庭  法  官  毛妍懿
以上正本證明與原本無異。
如不服本判決應於收受送達後10日內向本院提出上訴書狀，並應
敘述具體理由；如未敘述上訴理由者，應於上訴期間屆滿後20日
內向本院補提理由書（均須按他造當事人之人數附繕本）「切勿
逕送上級法院」。
中    華    民    國   100    年    6     月    30    日
                                書記官  林晏光
附錄本案論罪科刑法條：
中華民國刑法第321條（修正前）
（加重竊盜罪）
犯竊盜罪而有左列情形之一者，處6 月以上、5 年以下有期徒刑
：
一、於夜間侵入住宅或有人居住之建築物、船艦或隱匿其內而犯
    之者。
二、毀越門扇、牆垣或其他安全設備而犯之者。
三、攜帶兇器而犯之者。
四、結夥三人以上而犯之者。
五、乘火災、水災或其他災害之際而犯之者。
六、在車站或埠頭而犯之者。
前項之未遂犯罰之。
中華民國刑法第354條
（毀損器物罪）
毀棄、損壞前二條以外之他人之物或致令不堪用，足以生損害於
公眾或他人者，處2 年以下有期徒刑、拘役或5 百元以下罰金。